【裁判字號】    98,訴,1581
【裁判日期】    981029
【裁判案由】    毒品危害防制條例
【裁判全文】
臺灣臺北地方法院刑事判決              98年度訴字第1581號
公  訴  人  臺灣臺北地方法院檢察署檢察官
被      告  甲○○
上列被告因毒品危害防制條例案件，經檢察官聲請簡易判決處刑
（98年度毒偵字第2234號），本院認不宜以簡易判決處刑（受理
案號為96年度簡字第3673號），改依通常程序審理，嗣於本院準
備程序進行中，被告就被訴事實為有罪之陳述，經本院合議庭裁
定由受命法官獨任進行簡式審判程序，本院判決如下：
    主  文
甲○○施用第一級毒品，累犯，處有期徒刑捌月。
    事  實
一、甲○○前因竊盜案件，經臺灣板橋地方法院判處有期徒刑1
    年6月，於民國95年6月29日假釋，刑期至95年10月31日屆滿
    ，以已執行論。又於97年間因施用毒品案件，經臺灣臺北地
    方法院檢察署檢察官以97年度毒偵字第936號聲請強制戒治
    ，於98年2月27日因停止處分而出監，並經該署檢察官以98
    年戒毒偵字第69號為不起訴處分。詎仍不知悔改，於釋放後
    5年內之98年7月6日下午6時許，在臺北市○○區○○路53號
    桂林路加油站廁所內，以注射針筒施打第一級毒品海洛因，
    嗣於98年7月9日夜間9時50分許在臺北市○○○路與莒光路
    口，為警發現形跡可疑，上前盤檢攔查，徵得其同意採集尿
    液送鑑，呈鴉片類陽性反應，因悉上情。
二、案經臺北市政府警察局中正第二分局報告臺灣臺北地方法院
    檢察署檢察官偵查起訴。
    理  由
一、訊據被告甲○○對於上揭犯罪事實均坦承不諱，被告為警查
    獲時，經採集其尿液送驗結果，呈鴉片類之陽性反應，此有
    臺灣尖端先進生技醫藥股份有限公司所出具之濫用藥物檢驗
    報告在卷可稽（見臺灣臺北地方法院檢察署98年度毒偵字第
    2234號卷第29頁），足認被告任意性之自白與事實相符，本
    件事證明確，被告犯行堪予認定，應依法論科。
二、按毒品危害防制條例於92年7月9日修正公布，自93年1月9日
    施行，其中第20條、第23條將施用毒品之刑事處遇程序，區
    分為「初犯」及「5年內再犯」、「5年後再犯」。依其立法
    理由之說明：「初犯」，經觀察勒戒或強制戒治後，應為不
    起訴處分或不付審理之裁定；經觀察勒戒或強制戒治執行完
    畢釋放後，「5年內再犯」者，因其再犯率甚高，原實施之
    觀察勒戒及強制戒治既已無法收其實效，爰依法追訴或裁定
    交付審理。至於經觀察勒戒或強制戒治執行完畢釋放後，「
    5年後再犯」者，前所實施之觀察勒戒或強制戒治已足以遮
    斷其施用毒品之毒癮，為期自新及協助其斷除毒癮，仍適用
    「初犯」規定，先經觀察勒戒或強制戒治之程序。從而依修
    正後之規定，僅限於「初犯」及「5年後再犯」二種情形，
    始應先經觀察勒戒或強制戒治程序。經查，被告前有事實欄
    所示之施用毒品紀錄，有臺灣高等法院被告前案紀錄表在卷
    可按，揆諸前開法條及說明，被告所為本件施用第一級毒品
    之犯行，並無「初犯」規定之適用，而應直接訴追處罰。按
    海洛因為毒品危害防制條例第2條第2項第1款明定之第一級
    毒品。核被告所為，係違反毒品危害防制條例第10條第1項
    之施用第一級毒品罪。其施用前後持有第一級毒品之低度行
    為，應為其施用之高度行為所吸收，不另論罪。又被告有上
    開刑之執行紀錄，其於有期徒刑執行完畢後，5年以內故意
    再犯有期徒刑以上之罪，為累犯，應依刑法第47條第1項規
    定，加重其刑。爰審酌被告前因施用毒品，歷經觀察、勒戒
    程序，惟仍未能完全戒絕毒癮，而犯本件施用毒品罪，其施
    用毒品對於社會秩序固有間接之影響，惟本質上尚屬自我戕
    害行為，暨被告之素行、生活狀況、智識程度、犯後坦承犯
    行之態度等一切情狀，量處如主文所示之刑。
三、末查被告於本院審理中雖稱施用毒品時間為98年7月6日下午
    2 、3時許，與警詢中供稱其係於98年7月6日下午6時許施用
    等情稍有差異，然其於審理中供述遭查獲之時間已與警詢筆
    錄之記載不符，其顯因審理時離案發已相當時日而有所誤記
    ，故仍應以被告案發當日於警詢中之供述為可採；又聲請簡
    易判決處刑書雖另載被告「於98年7月9日採尿後回溯前26小
    時內之某時許，不詳處所，施用第一級毒品海洛因」等語，
    然該時間與本院上開認定之時間相近，且檢察官並未追訴被
    告數罪，復並聲請簡易判決處刑，是上開記載，顯屬贅述，
    均附此敘明。
據上論斷，應依刑事訴訟法第452條、第273條之1第1項、第299
條第1項前段，毒品危害防制條例第10條第1項，刑法第11條、第
47條第1項，判決如主文。
本案經檢察官張成業到庭執行職務
中    華    民    國    98    年    10    月    29    日
                  刑事第十四庭  法  官  賴武志
以上正本證明與原本無異。
如不服本判決應於收受送達後10日內向本院提出上訴書狀，並應
敘述具體理由；其未敘述上訴理由者，應於上訴期間屆滿後20日
內向本院補提理由書（均須按他造當事人之人數附繕）「切勿逕
送上級法院」。
                                書記官  劉麗英
中    華    民    國    98    年    10    月    29    日
附錄本案論罪科刑法條全文：
毒品危害防制條例第10條
施用第一級毒品者，處6月以上5 年以下有期徒刑。
施用第二級毒品者，處3年以下有期徒。


司法院資訊處製作；財團法人民間司法改革基金會備份。
